臺灣高雄地方法院民事判決
111年度雄小字第2668號
原      告  李鎮仰  

被      告  洪御僑  

上列當事人間請求給付簽帳卡消費款事件，本院於民國111年11
日15日言詞辯論終結，判決如下：
    主  文
原告之訴駁回。
訴訟費用新臺幣壹仟元由原告負擔。
    理  由
一、按訴狀送達後，原告不得將原訴變更或追加他訴，但請求之
    基礎事實同一者；擴張或減縮應受判決事項之聲明者，不在
    此限，民事訴訟法第255條第1項第2款、第3款定有明文。查
    本件原告起訴時原聲明：被告應給付原告新臺幣（下同）10
    0,000元，及支付命令狀送達翌日起至清償日止，按週年利
    率5％計算之利息。嗣於111年11月15日言詞辯論期日變更聲
    明為：被告應給付原告60,000元，及自106年1月1日起至清
    償日止，按週年利率5％計算之利息，核原告所為之訴之變更
    係減縮應受判決事項之聲明，揆諸上開法律規定，自應准許
    。
二、原告起訴主張：被告積欠原告債務10萬元，故原告於民國10
    3年間向法院聲請核發支付命令，並取確定證明書在案，其
    後原告執該執行名義向被告為強制執行程序，另保證人清償
    4萬元，尚餘6萬元未清償，其後又屢為強制執行，惟均未受
    償。原告於支付命令及強制執行程序中均依法通知被告，被
    告理應知悉本件欠款，然被告卻於更生程序中漏列原告之上
    述債權，使原告均未接獲被告已為更生聲請之通知，致原告
    無法於更生程序中申報債權期間及時申報債權，參興更生程
    序，依消費者債務清理條（下稱消債條例）第73條但書之規
    定「但其未申報係因不可歸責於債權人之事由者，債務人仍
    應依更生條件負履行之責」，原告依法得請求被告依更生 
    條件給付更生款項。被告應給付原告6萬元及利息，並聲明
    ：被告應給付原告60,000元及自106年1月1日起至清償日止
    ，按週年利率5％計算之利息。
三、經查：
　㈠按債務人對於支付命令未於法定期間合法提出異議者，支付
    命令與確定判決生同一之效力，104 年7 月1 日修正前之民
    事訴訟法第521 條第1 項亦定有明文。是104 年7 月1 日修
    正前確定支付命令之效力既與確定判決生同一效力，即具有
    執行力，債權人得據為執行名義向法院聲請對債務人實施強
    制執行。關於原告對被告借款債權，業經原告對被告聲請核
    發本院103年5 月13日103年度司促字第15157 號支付命令確
    定在案，並經原告分別於104、106、108及110年間執該支付
    命令及確定證明書向被告聲請強制執行不足受償，由臺灣  
    花蓮地方法院核發103 年11 月26日花院103 司執忠字第193
    42字第000000000號債權憑證，此有該支付命令電腦列印本
    及債權憑證影本在卷可稽，是以原告對被告之借款債權，既
    已取得與確定判決定一效力之支付命令，自得逕為執行名義
    對被告聲請強制執行，並無再提起訴訟請求履行給付之必要
    。
  ㈡又債權人之債權於法院裁定開始更生程序前，對債務人已取
    得執行名義，依消債條例第28條規定，屬更生債權，非依
    更生程序，仍不得行使其權利。故該債權人未於更生程序報
    債權，或逾期申報債權經法院依同條例第33條第5 項規定裁
    定駁回者，不得於更生程序受清償，除有擔保權或優先權債
    權外，依同條例第47條第1 項第4 款規定，即生失權效果。
    若該債權人於更生程序中，持原執行名義向法院聲請強制執
    行，法院應以其違反消債條例第48條第2 項規定為由，裁定
    駁回，債務人並得依強制執行法第12條聲明異議。另該債權
    人於更生程序終結後，向法院聲請強制執行，如其債權非屬
    消債條例第55條第1 項所定不免責債權，且未主張有消債條
    例第73條但書情形者，依同條例第67條第1 項前段規定，仍
    為更生方案效力所及，更生方案之內容既未記載其債權及受
    償金額，其自不得持原執行名義聲請強制執行。如該債權人
    主張有消債條例第73條但書情形，其執行名義之執行力，仍
    應受該條但書及同條例第74條第1 項本文限制，僅得於更生
    條件範圍內，請求債務人履行。且依消債條例施行細則第30
    條之1 準用同條例第55條第2 項規定，應於更生方案所定期
    間屆滿後，債務人始負清償責任。逾此部分之執行聲請，債
    務人亦得依強制執行法第12條聲明異議。如債務人對債權人
    主張未申報債權係因不可歸責於己之事由有爭執時，屬實體
    事項之爭執，執行法院無權調查審認，債務人應依強制執行
    法第14條第1 項規定提起債務人異議之訴救濟（100 年第1
    期民事業務研究會第10號研究意見參照）。
　㈢被告前經台灣屏東地方法院於110 年2月1日以109年度消債更
    字第129號裁定開始更生程序，並於111 年6 月8日裁定認可
    更生方案在案，此有台灣屏東地方法院110 年度司執消債更
    字第22 號裁定影本在卷可稽，是以原告對被告之借款債權
    乃屬於被告經法院裁定開始更生程序前即已取執行名義之更
    生債權，揭諸前開說明，倘原告主張其未於更生程序申報債
    權具有消債條例第73條但書情形，自得於更生方案所定期間
    屆滿後，依原債權憑證向法院聲請強制執行，請求被告於更
    生條件範圍內履行給付，原告依消債條例第73條但書規定，
    再提起訴訟請求被告履行給付，並無理由，應予駁回。
四、訴訟費用負擔之依據：民事訴訟法第78條，並確定訴訟費用
    額為1,000 元由原告負擔。
中　　華　　民　　國　　111 　年　　11　　月　　30　　日
                    高雄簡易庭  法   官 張茹棻 
以上正本係照原本作成。
民事訴訟法第436 條之24第2 項：對於本判決之上訴，非以違背
法令為理由，不得為之。
如對本判決上訴，須於判決送達後20日內向本院提出上訴狀，並
須表明原判決所違背之法令及其具體內容與依訴訟資料可認為原
判決有違背法令之具體事實之上訴理由（均須按他造當事人之人
數附繕本）。
中　　華　　民　　國　　111 　年　　11　　月　　30　　日
                                書記官  黃振祐